# 瑞华研究：问题1-1-41-1-4（拆除旧房并建造新房时，旧房原账面价值的处理）

提问人：lv1025280320 时间：2020-05-18 13:21:18
2 、原为自用房产的房屋建筑物 1990 年，A公司购置了一处房地产，包括房屋建筑物及其相关的土地使用权，作为自用固定资产使用。 2005 年，A公司决定于 2007 年内拆除该幢房屋，在原址建造一幢新的房屋。该新的房屋根据不同的持有目的和意图，可能属于以下三种情况之一： （ 1 ） 自用房产（属于《企业会计准则第 4 号——固定资产》
规范的固定资产）； （ 2 ） 为在A企业的日常经营活动中出售之目的的房地产开发产品（属于《企业会计准则第 1号——存货》规范的存货）； （ 3 ） 为赚取租金的目的而持有（属于《企业会计准则第 3 号——投资性房地产》规范的投资性房地产）。 解读： 情形 2 、（ 1 ）（ 2 ）（ 3 ） 在 2005 年内作出将于 2007 年拆除该旧房的决策之后，应当将该旧房的原账面价值在拆除前的剩余使用期内全部折旧完毕，因此截至 2007 年该旧房拆除时其账面价值已经为零（或者仅保留不重大的残值），相应地，该旧房的账面价值不会资本化计入新的房屋建筑物的成本中。 请教陈版： ① 1990 年购置时是作为自用固定资产的，即购置的目的是基于使用“旧房”，而不是取得土地使用购置新建筑物，那购置时支付的价款是否应在土地使用权和“旧房”之间进行分配？ ② 2007 年拆除“旧房”的发生的支出是也应计入土地使用权的价值中？（因为在该情形下，拆除旧房是土地使用权达到可使用状态（用于建造新的房屋建筑物）
的必要条件） ③“在 2005 年内作出将于 2007 年拆除该旧房的决策之后，应当将该旧房的原账面价值在拆除前的剩余使用期内全部折旧完毕” ” 此时会计折旧和税法折旧会产生差异，那是否确认递延所得税的影响？（我理解好像“旧房”已拆除，所得税的影响未来期间无法转回，不确认递延所得税的影响，但需要纳税调整）

回答人：chenyiwei
1 、需要分配。
2 、该情形下旧房的拆除成本属于旧房的处置支出，应计入损益，不能资本化计入土地成本。
3 、可以在 2005 年至 2007 年之间确认递延所得税影响。如果 2007 年完成拆除之后，该项房屋价值允许税前扣除的，则该暂时性差异转回；如果税法不允许在 2007 年直接税前扣除房屋账面价值，而要求将其转入土地的计税基础的，则该暂时性差异继续保留，并后续随着土地的摊销逐步转回。